臺灣彰化地方法院刑事判決　　　　　　　94年度易字第1211號
公　訴　人　臺灣彰化地方法院檢察署檢察官
被　　　告　甲○○
　　　　　　　　　　　號
　　　　　　乙○○
　　　　　　　　　　　號
上列被告因傷害案件，經檢察官聲請簡易判決處刑（九十三年度
調偵字第一八六號），本院北斗簡易庭認有刑事訴訟法第四百五
十一條之一第四項但書之情形，而簽由本院改依通常程序審理，
判決如下：
    主  文
甲○○傷害人之身體，處罰金壹仟元，如易服勞役，以參佰元折
算壹日。
乙○○傷害人之身體，處拘役參拾日，如易科罰金，以參佰元折
算壹日。
    事  實
一、甲○○與乙○○係妯娌關係，其等於民國九十三年八月九日
    十時三十分許，在彰化縣芳苑鄉○○村○○路○段七二０巷
    七十六號前，因細故一言不合，乙○○即以甲○○掃地之掃
    帚及撿拾地上之磚塊、鐵片條等物毆打蒼阿蒼，甲○○則以
    徒手抓傷乙○○，致甲○○受有頭部、枕部挫傷、左下肢多
    處挫傷瘀血三處（11×8公分、8×12公分、10×10公分）、
    右大腿挫傷瘀血一處（4×3公分）、上背部挫傷瘀血三處（
    4×5公分、4×3公分、3×2公分）之傷害（起訴書漏載左下
    肢多處挫傷瘀血三處、右大腿挫傷瘀血一處、上背部挫傷瘀
    血三處），而乙○○則受有右下唇外側面、右前頸多處抓傷
    等傷害。
二、案經被害人甲○○、乙○○訴由彰化縣警察局二林分局報請
    臺灣彰化地方法院檢察署檢察官聲請簡易判決處刑，本院北
    斗簡易庭認有刑事訴訟法第四百五十一條之一第四項但書之
    情形，而改依通常程序審理。
    理  由
一、訊據被告乙○○固坦承其有於前揭時地與被告甲○○發生爭
    執、互打，然矢口否認有前揭犯行，辯稱：伊只是搶甲○○
    之掃帚打她，並不會發生如其驗傷單上之傷害云云。被告甲
    ○○矢口否認前揭犯行，辯稱：伊並沒有打乙○○，伊只是
    以掃帚打地上一下而已，乙○○的傷如何而來，伊不知情等
    語。惟查：（一）告訴人甲○○於警詢中及本院審理時迭次
    指稱：被告乙○○於九十三年八月九日十時三十分許，在彰
    化縣芳苑鄉○○村○○路○段七二０巷七十六號前，持掃帚
    、磚磈及鐵片條打伊等語。又被告乙○○於警詢、偵查中及
    本院準備程序時迭次供稱：伊確有搶下甲○○之掃帚打甲○
    ○的腳等語。另告訴人甲○○所受之傷害為頭部、枕部挫傷
    、左下肢多處挫傷瘀血三處（11×8公分、8×12公分、10×
    10 公分）、右大腿挫傷瘀血一處（4×3公分）、上背部挫
    傷瘀血三處（4×5公分、4×3公分、3×2公分）之傷害，有
    道安醫院出具之道字第二三六號驗傷診斷書及道安醫院醫師
    王慰慈出具之結文各一紙、受傷照片七幀在卷可按。且由照
    片觀之，告訴人甲○○之上肢及左小腿確有如鐵片割傷之痕
    跡，其左大腿確有如大塊重物敲擊之痕跡，有上開照片可稽
    。被告乙○○前揭所辯，無非係避重就輕之詞，要無可採，
    堪認被告乙○○確有以掃帚、磈塊及鐵片條毆打告訴人甲○
    ○成傷。（二）告訴人乙○○於警詢中及本院準備程序時指
    稱：伊在建築房子，被告甲○○騷擾伊，拿掃帚打伊；她用
    掃帚打伊的肩膀及臉等語。又告訴人乙○○所受之傷害為右
    下唇外側面、右前頸多處抓傷，有行政院衛生署彰化醫院出
    具之彰醫診字第００七六七九號驗傷診斷書一紙附卷可稽。
    足徵是被告二人互毆時，被告甲○○以雙手抓告訴人之臉部
    及頸部，致造成前揭傷害，被告甲○○前揭所辯，無非係事
    後卸責之詞，不可採信。再由告訴人乙○○之傷勢觀之，其
    係遭抓傷，有上開驗傷診斷書可按，非如告訴人乙○○所指
    訴係遭掃帚打傷，應係其與被告甲○○互毆時，遭被告甲○
    ○抓傷無訛。（三）綜上所述，被告二人係因細故互毆，致
    分別受有如事實欄之傷害。此外，復有前揭道安醫院、行政
    院衛生署彰化醫院分別出具之驗傷診斷書、告訴人甲○○受
    傷之照片等在卷可按，被告二人之犯行均堪認定。
二、核被告二人所為，均係犯刑法第二百七十七條第一項之傷害
    罪。爰審酌被告二人係妯娌關係，平日即因細故不睦，其等
    犯罪之動機、手段、目的，所受之傷害，及所造成之傷害，
    其等犯罪後仍均否認犯行之態度，耗費之訴訟資源等一切情
    狀，分別量處如主文所示之刑，被告甲○○部分並諭知易服
    勞役之折算標準；被告乙○○部分並諭知易科罰金之折算標
    準，以示懲處。
三、又被告乙○○雖以掃帚及磚塊、鐵片條等物毆打告訴人甲○
    ○；被告甲○○係以徒手抓傷告訴人乙○○，已如前述，該
    掃帚係告訴人甲○○所有，而非被告乙○○所有，已據被告
    二人供明在卷，而被告乙○○毆打告訴人甲○○之磚塊及鐵
    片條等物，業據被告乙○○供稱：上開之物是蓋房子所用之
    物，丟在外面不要的東西等語。並據證人即到場處理之警員
    陳洞勝到院證稱：掃帚、磚塊、鐵片條是伊隔日到現場，告
    訴人甲○○指稱被告乙○○持之毆打她，而丟在地上之物，
    而加以查扣的等語。足徵磚塊、鐵片條係無人所有之物，被
    告乙○○亦無將之易為所有之意思，是扣案之掃帚、磚塊、
    鐵片條等，雖係被告乙○○供犯罪所用之物，然均非其所有
    ，均不為沒收之諭知，附此敘明。
據上論斷，應依刑事訴訟法第四百五十二條、第二百九十九條第
一項前段，刑法第二百七十七條第一項、第四十一條第一項前段
、第四十二條第二項前段，罰金罰鍰提高標準條例第一條前段、
第二條，判決如主文。
本案經檢察官姚玎霖到庭執行職務。
中　　華　　民　　國　　94　　年　　12  　月　　7 　　日
                  刑事第一庭  審判長法官  葉榮郎
                              法  　　官  唐中興
                              法  　　官  陳秋錦
以上正本證明與原本無異。
如不服本判決，應於判決送達後10日內，向本院提出上訴狀（須
附繕本）。
告訴人或被害人對於判決如有不服具備理由請求檢察官上訴者，
其上訴期間之計算係以檢察官收受判決正本之日期為準。
中　　華　　民　　國　　94　　年　　12　　月　 　7  　日
                              書  記  官  于淑真
中華民國刑法第277條
(普通傷害罪)
傷害人之身體或健康者，處 3 年以下有期徒刑、拘役或 1 千元
以下罰金。
犯前項之罪因而致人於死者，處無期徒刑或 7 年以上有期徒刑；
致重傷者，處3 年以上10年以下有期徒刑。
